臺灣高雄地方法院刑事判決　　　　　　　　　　　　九十一年度訴字第二六四六號
　　公　訴　人　臺灣高雄地方法院檢察署檢察官
　　被　　　告　壬○○
　　指定辯護人　本院公設辯護人　子○○
右列被告因違反毒品危害防制條例案件，經檢察官提起公訴（九十年度偵字第八八八
六號），本院判決如左：
    主  文
壬○○販賣第一級毒品，處有期徒刑玖年。扣案如附表一編號一、附表二編號八之物
，沒收銷燬之；又販賣第一級毒品及第二級毒品所得新臺幣肆萬伍仟元沒收，如全部
或一部不能沒收時，以其財產抵償之。
    事  實
一、壬○○（施用毒品部分由檢察官另行偵辦），基於販賣第一級毒品海洛因及第二
    級毒品安非他命之犯意於九十年三月中旬間某日，由壬○○撥打甲○○電話號碼
    為0000000000號之行動電話聯絡，在高雄市小港區○○○路七十號租
    屋處，同時以海洛因新臺幣（下同）四萬元、安非他命五千元之代價，販賣不詳
重量之海洛因、安非他命予甲○○（施用毒品部分由檢察官另行偵辦），嗣於同
    年五月四日二十時三十分許，在高雄市鹽埕區○○○路六八號四樓之四查獲甲○○施用毒品案件，甲○○隨即帶同員警前往高雄市小港區○○○路七十號查獲壬○○，並於壬○○身上扣得如附表一所示之物，又於壬○○上開租屋處扣得如附
    表二所示之物，再於高雄市小港區○○○路七十一號屋頂扣得如附表三所示之物
    。
二、案經高雄市政府警察局楠梓分局移送臺灣高雄地方法院檢察署檢察官偵查起訴。
    理  由
壹、有罪部分：
  一、訊據被告壬○○矢口否認有何販賣第一、二級毒品海洛因、安非他命予甲○○
      之犯行，辯稱伊沒有在賣毒品，當天查獲手提包內的毒品及錢是綽號「長腳」
      的，不是伊的云云，經查：
    (一)本件依偵查卷之「臺灣高雄地方法院檢察署偵查錄音帶存放袋」上記載「本袋
      內共六捲（含警訊錄音帶四捲）」，即袋內有證人乙○○警訊錄音帶二捲，證
      人癸○○第一次警訊錄音帶第二捲及第二次警訊錄音帶，並無證人癸○○第一
      次警訊第一捲錄音帶、證人甲○○第二次警訊錄音帶及證人辛○○、黃進鳴、
      丁○○等人警訊錄音帶，經本院分別向臺灣高雄地方法院檢察署、高雄市政府
      警察局楠梓分局調取上開證人癸○○第一次警訊錄音帶第一捲及證人甲○○、
      辛○○警訊錄音帶，而高雄市政府警察局楠梓分局以九十一年十二月九日高市
      警楠分三字第０九一００一九二六七號函覆謂：「嫌疑人甲○○第一次調查筆
      錄及第一、二次調查筆錄之錄音帶已隨案移送；另嫌疑人辛○○調查筆錄錄音
      帶及癸○○第一次調查筆錄錄音帶第一捲亦已隨案移送」等語，臺灣高雄地方
      法院檢察署於九十一年十二月二十三日以雄檢楠玉九０偵八八八六字第九０八
      七八號函謂「已查無警局移送之錄音帶」等語，均未有上開錄音帶之存在，雖
      公訴人於準備程序時陳稱「可能移送時誤送另案」等語（見本院九十二年十月
      二十七日準備程序筆錄），惟經公訴人查明後於本院審判期日論告時表示「因
      證人勒戒、戒治案件確定，原附錄音帶消磁而無從提出」等語（見本院九十三
      年六月三日審判筆錄），是本件並無證人癸○○第一次警訊第一捲錄音帶、證
      人甲○○第二次警訊錄音帶及證人辛○○警訊錄音帶附卷存查，合先敘明。
    (二)按「被告以外之人於審判外之言詞或書面陳述，除法律有規定者外，不得作為
      證據。」、「被告以外之人於檢察事務官、司法警察官或司法警察調查中所為
      之陳述，與審判中不符時，其先前之陳述具有較可信之特別情況，且為證明犯
      罪事實存否所必要者，得為證據。」，此刑事訴訟法第一百五十九條第一項、
      第一百五十九條之二分別定有明文。而所稱「具有可信之特別情況」係屬於證
      據能力之要件，法院應比較其前後陳述時之外在環境及情況，以判斷何者較為
      可信，例如：陳述時有無其他訴訟關係人在場，陳述時之心理狀況、有無受到
      強暴、脅迫、詐欺、利誘等外力之干擾等情事（參照法院辦理刑事訴訟案件應
      行注意事項第九十條），惟亦可根據該供述內容作為推測外部情況的參考資料
      （參照土本武司著，宋英輝、董璠輿譯「日本刑事訴訟法要義」第三六二頁；
      石井一正著，陳浩然譯，鄭善印校訂「日本實用刑事證據法」第一二九頁；黃
      朝義著，「刑事訴訟法－證據篇」第一百六十六頁）。
    (三)本件證人甲○○於第二次警訊筆錄陳述「警方查獲之毒品我是向朋友壬○○，
      綽號『仁仔』購買的。」、「我向壬○○在九十年三月中旬購買海洛因及安非
      他命一次，代價是新臺幣四萬元（海洛因）及五千元（安非他命）」、「是我
      到他住處高雄市小港區○○○路七十號內當場交易毒品，是由壬○○打我行動
      電話0000000000號和我連絡，叫我向他買毒品的。」、「警方據你
      陳述帶同至高雄市小港區○○○路七十號所查獲之壬○○，是否為販毒給你之
      人？）是的（經當庭指證無訛）」等語（見警卷第十七頁），與證人甲○○於
      本院審理時證述：「我不認識他，我去買的時候不是他，我是向『仁仔』買的
      ，我帶警察去的時候告訴警察我是跟『仁仔』買的，我見過『仁仔』二次，但
      不是壬○○。」等語（見本院九十三年三月四日審判筆錄），即有不符，雖本
      件並無甲○○第二次警訊錄音帶，供本院播放以審酌證人甲○○於警訊時之外
      在環境及情況，已如上開所述，然參以證人甲○○於警方移送後之偵查中亦陳
      述：「（問：九十年三月間向壬○○買的海洛因和安非他命？）是的，一起買
      的，海洛因四萬元，安非他命五千元，在海汕路七十號向他買的。」、「（問
      ：在你住處所查獲向何人買的？）向壬○○買的，就是三月中旬向他買的。」
      、「（問：當庭指壬○○？）是的，是這位賣給我的沒錯。」等語（見偵查卷
      第五頁背面、第六頁背面），該偵查中之陳述係於九十年五月五日十七時五十
      五分許所為，距離證人甲○○於警訊（即九十年五月五日六時二十分），已近
      十小時之時間之久，可知證人甲○○於偵查中之陳述，並非在疲勞訊問所為之
      陳述，且該偵訊中陳述之內容，與警訊之陳述內容相符，再參以本件係由證人
      甲○○帶同警員前往高雄市小港區○○○路七十號壬○○之住處而查獲，應可
      推知證人甲○○於警訊陳述時應未受到強暴、脅迫等外力之干擾等情事。是依
      上開說明，證人甲○○上開第二次警訊筆錄，自具有較可信之特別情況，且為
      證明本件被告壬○○是否販賣第一、二級毒品海洛因、安非他命所必要者，應
      有證據能力。再者，本件被告之查獲，係證人甲○○持有毒品遭警查獲後，供
      出毒品來源係向壬○○所購買，嗣經警方尋線查獲被告乙節，業據證人丙○○
      、戊○○及庚○○於本院審理時證述明確（見本院九十二年四月九日訊問筆錄
      、九十二年十二月十六日審判筆錄及九十三年三月四日審判筆錄），且證人甲○○既於警、偵之陳述均為一致，況證人甲○○與被告並無仇怨，業據證人於
      警訊時陳述明確，是證人甲○○上開警訊、偵查中之陳述，即為可採。
    (四)另扣案附表一編號一之白色粉末二包、及附表二編號八之搗杵一組，確呈海洛
      因陽性反應，有卷存法務部調查局編號000000000號鑑定通知書及高
      雄醫學大學附設中和紀念醫院編號0000－000號檢驗報告各一紙可資證
      明，且被告於本院審理時亦自承扣案附表二編號八之搗杵一組為其所有（見本
      院九十三年六月三日審判筆錄），倘被告僅係單純施用毒品者，又何須有可供
      研磨、分裝毒品所用之搗杵之理？足認被告前揭所辯，顯屬畏懼重刑而故為避
      重就輕之詞，不足採信。本件事證已臻明確，被告確於九十年三月中旬間某日
      ，在高雄市小港區○○○路七十號租屋處，同時以海洛因四萬元、安非他命五
      千元之代價，販賣不詳重量之海洛因、安非他命予證人甲○○等事實，應可認
      定。
  二、查海洛因、安非他命係毒品危害防制條例第二條第二項第一、二款所稱之第一
      級毒品及第二級毒品。核被告所為係犯毒品危害防制條例第四條第一項之販賣
      第一級毒品罪及同條第二項販賣第二級毒品罪；又被告持有第一級毒品海洛因
      、第二級毒品安非他命之低度行為，已為販賣之高度行為所吸收，不另論罪。
      次者，被告以一販賣行為同時販賣第一級毒品海洛因、第二級毒品安非他命予
      證人甲○○，為一行為觸犯數罪名之想像競合犯，應依刑法第五十五條之規定
      ，從較重之販賣第一級毒品罪處斷。再者，被告販賣海洛因、安非他命之行為
      ，固戕害他人身心，惟其販毒次數僅有一次，與報上經常刊載查獲販賣毒品之
      數量達數公斤以上之危害情形，顯然有別而無從比擬，誠屬情輕法重，倘仍對
      其販賣海洛因之犯行科以法定最輕本刑之無期徒刑，猶嫌過重，衡情尚有可憫
      恕之處，爰依刑法第五十九條規定減輕其法定刑。本院審酌被告除有違反動產
      擔保交易法、毒品危害防制條例外，別無其他前科，有臺灣高雄地方法院檢察
      署刑案資料查註紀錄表、本院被告院內索引卡紀錄表、臺灣高等法院被告全國
      前案紀錄表各乙份在卷可按，素行尚屬良好，被告販賣海洛因、安非他命予他
      人施用，戕害他人身心，危害國人健康，及犯罪後復均否認犯行且執詞矯飾之
      態度，毫無悔意，自應受相當之刑事非難，惟念其販賣對象僅為一次且金額非
      鉅等一切情狀，爰量處如主文所示之刑。
  三、扣案附表一編號一之物，確實為第一級毒品海洛因，有如附表一編號一備註欄
      所示之法務部調查局鑑定通知書在卷可按，應依毒品危害防制條例第十八條第
      一項前段沒收銷燬之；次者，扣案附表二編號八之物含有海洛因殘渣，亦有如
      附表二編號八備註欄之高雄醫學大學附設中和紀念醫院檢驗報告可資證明，且
      於客觀上無法與殘留之海洛因殘渣剝離，應視同毒品危害防制條例第十八條第
      一項之毒品，併予宣告沒收並銷燬之。又被告販賣海洛因、安非他命所得之財
      物即四萬五千元（即四萬元＋五千元＝四萬五千元），應依第十九條第一項之
      規定沒收之，如一部不能沒收時，因係現款，故應以其財產抵償之。再者，扣
      案如附表二編號三、四、五、六、十雖為被告所有，然與本件被告販賣毒品犯
      行無關；另扣案如附表一編號二、附表二編號一、二、七、九、十一、附表三
      編號一、二、三、四、五之物，並不能證明係被告所有，且與本件販賣毒品犯
      行有關（詳如後述），爰均不另為沒收之諭知。
貳、無罪部分：
  一、公訴意旨另以：被告於九十年三月中旬起至同年五月二日止，在高雄市小港區
      ○○○路七十號其租屋處，以海洛因每包四千元或半錢五千元、安非他命每包
      二千元之價格，連續多次販賣第一、二級毒品海洛因及安非他命予癸○○施用
      ，認被告涉有毒品危害防制條例第四條第一項之販賣第一級毒品罪，及同法第
      四條第二項之販賣第二級毒品罪云云。
  二、公訴人認被告有上開犯行，無非係以(一)證人癸○○於警訊之陳述；(二)證人丙○○於偵查中之陳述；(三)被告持有而遭查獲之第一級毒品海洛因多達二大包、二
      十五小包，安非他命五大包、三小包，已逾個人施用之所需等為主要依據，訊
      據被告被告壬○○堅決否認有何販賣第一、二級毒品海洛因、安非他命予癸○○之犯行，辯稱伊沒有在賣毒品，當天查獲手提包內的毒品及錢是綽號「長腳
      」的，不是伊的等語。
  三、按犯罪事實應依證據認定之，無證據不得認定其犯罪事實；不能證明被告犯罪
      者，應諭知無罪之判決，刑事訴訟法第一百五十四條第二項、第三百零一條第
      一項分別定有明文。又按刑事訴訟法第一百六十一條第一項規定，檢察官就被
      告犯罪事實，應負舉證責任，並指出證明之方法，對於其所訴之被告犯罪事實
      ，應負提出證據及說服之實質舉證責任，倘所提出之證據，不足為被告有罪之
      積極證明，或其闡明之證明方法，無從說服法官以形成被告有罪之心證，基於
      無罪推定之原則，自應為被告無罪判決之諭知。而所謂認定犯罪事實之證據，
      係指足以認定被告確有犯罪行為之積極證據而言，如未發現相當證據，或證據
      不足以證明，自不能以推測或擬制之方法，以為裁判基礎；又告訴人之告訴，
      係以使被告受刑事訴追為目的，是其陳述是否與事實相符，仍應調查其他事實
      以資審認，始得為不利被告之認定。再者，刑事訴訟上證明之資料，無論其為
      直接證據或間接證據，均須達於通常一般人均不致於有所懷疑，而得確信其為
      真實之程度，始得據為有罪之認定，若其關於被告是否犯罪之證明未能達此程
      度，而有合理性懷疑之存在，致使無從形成有罪之確信，根據「罪證有疑，利
      於被告」之證據法則，即不得遽為不利被告之認定，其以情況證據（即間接證
      據）斷罪時，尤須基於該證據在直接關係上所可證明之他項情況事實，本乎推
      理作用足以確證被告有罪，方為合法，不得徒憑主觀上之推想，將一般經驗上
      有利被告之其他合理情況逕予排除。
  四、經查：
    (一)證人癸○○於第一次警訊時陳述「（問：警方在你車上所查獲之毒品海洛因及
      安非他命是從何處得來？）是我向綽號『仁仔』之男子於九十年五月二日下午
    十八時許，在高雄市小港區○○○路七十號以新臺幣八千元購得海洛因二小包
      ，以新臺幣三千元購得三小包安非他命。」、「（問：綽號『仁仔』之男子是
      否就是警方所查獲之壬○○？）就是他沒錯。」、「我總共向壬○○買過二次
      毒品，第一次是於九十年四月二十八日下午十五時許以新臺幣五千元購得半錢
      海洛因，第二次就是九十年五月二日向他購買的，二次均是至他住處（小港區
      ○○○路七十號）購買。」、「（問：你除了向壬○○購買毒品外有無向其他
      人購買過？）沒有，我只有向他購買。」等語（見警卷第二頁）；然證人癸○○於移送臺灣高雄地方法院檢察署訊問時即陳述「（問：在警訊中言你向壬○○買毒品？）是他們叫我這樣說的。（問：你毒品是向何人買的？）我沒有買
      」等語（見偵查卷第五頁），即與警訊時之陳述不符；又於本院審理時陳述：
      「（問：你的毒品來源？）忘記了。」、「（問：為何警訊時陳稱是跟壬○○
      買的？）我沒有講這樣，我當時只是簽名，不知道內容有寫這些。」、「（問
      ：有無跟壬○○買毒品？）沒有。是警察叫我這樣講的。」等語（九十一年十
      月四日審判筆錄）。可知證人癸○○於警訊之陳述與本院審判中之陳述即有不
      符，且就證人癸○○上開警訊陳述，並無錄音帶可供播放查證，已如上開所述
      ，加以證人癸○○自偵訊時即否認有向被告購買毒品，是依上開說明，即無從
      證明證人癸○○上開警訊之陳述係具有較可信之特別情況，準此，證人癸○○
      上開警訊之陳述，即無證據能力。
    (二)證人辛○○於警訊時陳述「我於九十年五月五日零時二十分左右進入該址，我
      是乘癸○○所開的汽車一起到該址，目的是要向壬○○購買安非他命。」、「
      是因為癸○○告訴我壬○○住處有在賣安非他命。」、「我是預備要向壬○○
      購買新臺幣五百元的安非他命，但因當時警方來現場搜索，所以還沒有買到安
      非他命」等語（見警卷第十頁背面）；然證人辛○○於本院審理時證述「是警
      察叫我指認，否則就要打我。」、「（問：為何警訊時陳稱是要以五百元買安
      非他命？）是警察要我這麼說的。」、「（問：有沒有施用毒品？）沒有」等
      語（見本院九十一年十月四日審判筆錄）。可知證人辛○○於警訊之陳述與本
      院審判中之陳述即有不符，況依偵查卷存尿液送驗姓名代碼對照表及高雄市立
      凱旋醫院煙毒尿液檢驗成績書上所載，證人辛○○排放之尿液並未有甲基安非
      他命或嗎啡陽性反應，是證人所稱未施用毒品乙節，尚非虛偽，且就證人辛○○上開警訊陳述，並無錄音帶可供播放查證，已如上開所述，即無從證明證人
      辛○○上開警訊之陳述係具有較可信之特別情況，則依上開說明，則證人辛○○上開警訊之陳述，即無證據能力。
    (三)按「訊問被告，應全程連續錄音；必要時，並應全程連續錄影。但有急迫情況
      且經記明筆錄者，不在此限。筆錄內所載之被告陳述與錄音或錄影之內容不符
      者，除有前項但書情形外，其不符之部分，不得作為證據。」，刑事訴訟法第
      一百條之一第一項、第二項定有明文。本件證人乙○○於警訊時陳述「（問：
      警方人員於九十年五月五日零時三十分，在高雄市小港區○○○路七十號執行
      搜索時，你在屋內做何事？）我正要向壬○○購買毒品。」、「我到過壬○○
      住處購買毒品已經有好幾次記不得了，都是向壬○○接手購買的。」、「我每
      次向壬○○購買新臺幣二千元毒品，約六支香菸的數量。」等語（見警卷第八
      頁背面），經本院當庭播放該警訊錄音帶，證人乙○○之陳述應為「乙○○稱
      『我打電話給壬○○，說我要買藥，壬○○叫我過去』。」、「警察稱：『是
      要跟壬○○買藥。』警察問：『你是否與壬○○一起販賣毒品？』乙○○稱：
      『沒有，是壬○○叫我過去說要介紹朋友賣毒品給我。』」、「警察問：『都
      是向誰接藥？（有一個聲音）起來！』乙○○答：『都是去找壬○○，壬○○
      都說是他朋友的』。警察說：『不要再牽到那裡去了。你都是跟壬○○接手就
      對了。』」、「警察問：『你每次跟壬○○買藥，買多少？』乙○○：『二千
      元，五、六支煙的量。』」等語（見本院九十三年六月三日審判筆錄），是依
      上開說明，則就證人乙○○警訊筆錄，與錄音帶不符部分，自應以錄音帶為準
      。又證人乙○○於本院審理時則證述並未向被告買毒品（見本院九十三年四月
      十五日審判筆錄），即與上開警訊時之陳述不符，是依上開說明自應究明證人
      乙○○於警訊時之陳述是否具有較可信之特別情況，然查本件警方係於九十年
      五月五日零時三十分前往被告壬○○位於高雄市小港區○○○路七十號租屋處
      執行搜索至同日一時三十分許始結束，將證人乙○○送至高雄市政府警察局楠
      梓分局後，於同日六時即對乙○○訊問並製作筆錄，有警卷所存搜索扣押證明
      筆錄三紙及證人乙○○警訊筆錄可稽，則證人乙○○係於僅休息約四小時之時
      間下即接受訊問，在訊問過程中證人乙○○曾因此昏睡，遭訊問之員警大聲叫
      他起來，亦有上開本院播放證人乙○○警訊錄音帶筆錄可證，衡情於疲倦狀態
      下接受訊問者，僅想儘快結束訊問，極有可能配合訊問者之意思而為回答，此
      從上開播放警訊錄音帶中乙○○原稱：「是壬○○叫我過去說要介紹朋友賣毒
      品給我。」、「都是去找壬○○，壬○○都說是他朋友的」，而於警察告之：
      「『不要再牽到那裡去了。你都是跟壬○○接手就對了。』」後，警察再問：
      「你每次跟壬○○買藥，買多少？」，乙○○則回答：「二千元，五、六支煙
      的量。」等語即明。準此，證人乙○○上開警訊筆錄自亦無從認定具有較可信
      之特別情況，則依上開說明，證人乙○○上開警訊之陳述，即無證據能力。
    (四)證人即前往執行搜索扣押之員警丙○○、戊○○、庚○○於本院審理時均證述
      其等前往高雄市小港區○○○路七十號被告租屋處，有七、八個人，進入查緝
      時，屋內的人即往樓上逃跑，如附表三編號一至四之物係於被告租屋處之隔壁
      （即海汕一路七十一號）屋頂所查獲，並不知道是何人所丟棄等語（見本院九
      十二年四月九日訊問筆錄、九十二年十二月十六日審判筆錄及九十三年三月四
      日審判筆錄），即無從證明於被告上租屋處所扣得如附表二編號一、二所示之
      毒品海洛因、安非他命，及於被告上開租屋處隔壁屋頂所扣得如附表三編號一
      至五所示之毒品海洛因、安非他命、現金，係被告所有或為被告所持有之物。
      況依警卷第三十七頁之照片可明顯看出附表三編號一至五之物係分別裝於二個
      手提包內，其旁邊尚有身分證、存摺等物，而依證人即前往執行搜索扣押之員
      警己○○於本院證述該照片中之身分證是從皮包倒出來的等語（見本院九十二
      年六月十三日審判筆錄），衡情會將身分證置於隨身攜帶手提包內，應係該手
      提包之所有人，然經本院調取扣押證物勘驗結果，並該無身分證、存摺等如警
      卷第三十七頁之物，手提包內僅有二顆電池（見本院九十二年十二月十六日審
      判筆錄），況經比對卷存第三十一頁被告身分證影本（該被告身分證影本係查
      獲後於警局所影印乙節，亦據證人即前往執行搜索扣押員警庚○○於本院九十
      三年三月四日審理時證述明確），警卷第三十七頁照片上身分證之右上角，並
      無如被告身分證影本右上角所示之標簽，益證扣案如附表三編號一至五所示之
      物，應非被告所有。
    (五)另扣案如附表二編號九之物，係乙○○所有，並非被告所有；附表一編號二、
      附表二編號七、十一，被告否認為其所有，亦無證據證明為被告所有；至附表
      二編號三、四、五、十之物，雖為被告所有，然亦與販賣毒品無涉，尚難以此
      部分之扣押物即為被告不利之認定。
  三、綜上，本件就公訴人所指被告此部分之犯行，依公訴人所提之證據，或因無警
      訊錄音帶無從經本院判斷證人癸○○、辛○○於警訊之陳述具有較可信之特別
      情況，或因證人乙○○警訊係於疲勞之情形下接受訊問，而無較可信之特別情
      況，或因員警執行搜索扣押之疏忽，未完全將搜索所得之物（如身分證、存摺
      ）予以扣押，甚或未依該身分證、存摺繼續追查扣案毒品來源，就此種種瑕疵
      ，致本院無從依此認定被告確有公訴人所指此部分之犯行，此外，公訴人復未
      提出其他證據以資證明，應認不能證明被告犯罪，揆諸前揭規定及判例意旨，
      就此部分依法原為被告無罪之諭知，然起訴意旨認此部分與上開有罪部分，有
      連續犯之裁判上一罪關係，爰不另為無罪之諭知。
參、據上論斷，應依刑事訴訟法第二百九十九條第一項前段，毒品危害防制條例第四
    條第一項、第二項、第十八條第一項，刑法第十一條、第五十五條、第五十九條
    ，判決如主文。
中      華      民      國    九十三    年      六      月    二十九    日
                                  臺灣高雄地方法院刑事第十三庭
                                      審判長法  官  李勝琛
                                            法  官  陳明呈
                                            法  官  曾吉雄
右正本證明與原本無異。
如不服本判決，應於判決送達後十日內，向本院提出上訴狀。
                                            書記官  唐美玲
中    華    民    國    九十三    年      六       月        三十      日
附表一：自被告壬○○身上查扣之物品
┌─┬────────┬────┬────┬──────────────┐
│編│  物 品 名 稱   │ 數 量  │ 重 量  │  鑑 定 報 告(備註)         │
│號│                │        │        │                            │
├─┼────────┼────┼────┼──────────────┤
│一│海洛因          │二包    │與附表二│法務部調查局編號二二００一一│
│  │                │        │編號一、│九一０號鑑定通知書          │
│  │                │        │附表三編│                            │
│  │                │        │號一、二│                            │
│  │                │        │之海洛因│                            │
│  │                │        │共二十七│                            │
│  │                │        │包，合計│                            │
│  │                │        │淨重九四│                            │
│  │                │        │．九０公│                            │
│  │                │        │克、包裝│                            │
│  │                │        │重一一‧│                            │
│  │                │        │五九公克│                            │
│  │                │        │。      │                            │
├─┼────────┼────┼────┼──────────────┤
│二│呼叫器          │五個    │        │                            │
└─┴────────┴────┴────┴──────────────┘
附表二：在高雄市小港區○○○路七十號一樓查扣之物品
┌─┬────────┬────┬────┬──────────────┐
│編│  物 品 名 稱   │ 數 量  │ 重 量  │  鑑 定 報 告(備註)         │
│號│                │        │        │                            │
├─┼────────┼────┼────┼──────────────┤
│一│海洛因          │三包    │同附表一│同附表一編號一所載          │
│  │                │        │編號一所│                            │
│  │                │        │載      │                            │
├─┼────────┼────┼────┼──────────────┤
│二│甲基安非他命    │一包    │與附表三│高雄醫學大學附設中和紀念醫院│
│  │                │        │編號三、│編號00000－000號檢驗│
│  │                │        │四之甲基│報告書                      │
│  │                │        │安非他命│                            │
│  │                │        │，合計驗│                            │
│  │                │        │前毛重五│                            │
│  │                │        │二一．二│                            │
│  │                │        │五公克、│                            │
│  │                │        │驗後毛重│                            │
│  │                │        │五二一．│                            │
│  │                │        │一公克  │                            │
│  │                │        │        │                            │
│  │                │        │        │                            │
├─┼────────┼────┼────┼──────────────┤
│三│注射針筒        │三支    │        │高雄醫學大學附設中和紀念醫院│
│  │     │        │        │編號0000－000號檢驗報│
│  │                │        │        │告（海洛因及甲基安非他命均陰│
│  │                │        │        │性                          │
├─┼────────┼────┼────┼──────────────┤
│四│鏟子            │四支    │        │高雄醫學大學附設中和紀念醫院│
│  │                │        │        │編號0000－000號檢驗報│
│  │                │        │        │告（海洛因陽性）            │
├─┼────────┼────┼────┼──────────────┤
│五│吸食器          │二組    │        │高雄醫學大學附設中和紀念醫院│
│  │                │        │        │編號0000－000號檢驗報│
│  │                │        │        │告（甲基安非他命陽性）      │
├─┼────────┼────┼────┼──────────────┤
│六│燈泡            │三個    │        │                            │
├─┼────────┼────┼────┼──────────────┤
│七│夾鏈袋          │一個    │        │高雄醫學大學附設中和紀念醫院│
│  │                │        │        │編號0000－000號檢驗報│
│  │                │        │        │告（海洛因陽性）            │
├─┼────────┼────┼────┼──────────────┤
│八│搗杵            │一組    │        │高雄醫學大學附設中和紀念醫院│
│  │                │        │        │編號0000－000號檢驗報│
│  │                │        │        │告（海洛因陽性）            │
├─┼────────┼────┼────┼──────────────┤
│九│行動電話手（０九│一支    │        │乙○○所有                  │
│  │00000000│        │        │                            │
│  │）              │        │        │                            │
├─┼────────┼────┼────┼──────────────┤
│十│行動電話手（０九│二支    │        │壬○○所有                  │
│  │00000000│        │        │                            │
│  │、另一支無ＳＩＭ│        │        │                            │
│  │卡）            │        │        │                            │
├─┼────────┼────┼────┼──────────────┤
│十│行動電話手（０九│一支    │        │                            │
│一│00000000│        │        │                            │
│  │）              │        │        │                            │
└─┴────────┴────┴────┴──────────────┘
附表三：在位於高雄市小港區○○○路七十一號屋頂查扣之物品
┌─┬────────┬────┬────┬──────────────┐
│編│  物 品 名 稱   │ 數 量  │ 重 量  │  鑑 定 報 告(備註)         │
│號│                │        │        │                            │
├─┼────────┼────┼────┼──────────────┤
│一│海洛因          │二包    │如附表一│如附表一編號一所載     │
│  │                │        │編號一所│                            │
│  │                │        │載      │                            │
├─┼────────┼────┼────┼──────────────┤
│二│海洛因          │二十包  │如附表一│如附表一編號一所載          │
│  │                │        │編號一所│                            │
│  │                │        │載      │                            │
├─┼────────┼────┼────┼──────────────┤
│三│安非他命        │十五包  │如附表二│如附表二編號二所載          │
│  │                │        │編號二所│                            │
│  │                │        │載      │                            │
├─┼────────┼────┼────┼──────────────┤
│四│安非他命        │二小包  │如附表二│如附表二編號二所載          │
│  │                │        │編號二所│                            │
│  │                │     │載      │                            │
├─┼────────┼────┼────┼──────────────┤
│五│新臺幣六萬七千二│        │        │                            │
│  │百一十元        │        │        │                            │
└─┴────────┴────┴────┴──────────────┘
附錄本判決論罪科刑法條：
毒品危害防制條例第四條第一、二項：
製造、運輸、販賣第一級毒品者，處死刑或無期徒刑；處無期徒刑者，得併科新臺幣
一千萬元以下罰金。
製造、運輸、販賣第二級毒品者，處無期徒刑或七年以上有期徒刑，得併科新臺幣七
百萬元以下罰金。
